臺灣板橋地方法院刑事判決　　　　　　　　　　　　　九十年度易字第三六八九號
　　公　訴　人　臺灣板橋地方法院檢察署檢察官
　　被　　　告　乙○○
　　選任辯護人　李建賢律師
右列被告因傷害案件，經檢察官提起公訴（九十年度偵字第一○○六九號），本院判
決如左：
    主  文
乙○○無罪。
    理  由
一、公訴意旨略以：乙○○於民國八十九年八月間，發包房屋天花板工程予甲○承作
    ，惟工程完工後，乙○○交付之支票提示不獲付款，經甲○一再催付均未置理。
    迨於九十年四月十六日十四時許，甲○至臺北縣三峽鎮○○路三巷二號二樓（起
    訴書誤載為臺北縣三峽鎮○○路二巷三號二樓），請求乙○○支付工程款，乙○
    ○竟因此心生不滿，基於傷人身體及恐嚇之犯意，出手毆打甲○，致其受有胸部
    挫傷、左第十肋骨線狀骨折之傷害，並揚言：如果要收款，要找手肢較硬，如果
    你一個人來，就要你用抬的出去等語，加害生命、身體之方式，致生危害於甲○
    之安全，因認被告乙○○涉有刑法第二百七十七條第一項之傷害罪嫌、同法第三
    百零五條之恐嚇罪嫌云云。
二、按犯罪事實應依證據認定之，無證據不得推定其犯罪事實。又不能證明被告犯罪
    者，應諭知無罪之判決，刑事訴訟法第一百五十四條、第三百零一條第一項前段
    分別定有明文。而認定不利於被告之事實，須依積極證據，苟積極證據不足為不
    利於被告事實之認定時，即應為有利於被告之認定，更不必有何有利之證據。又
    告訴人之指訴係以使被告受刑事訴追為目的，是其陳述是否與事實相符，仍應調
    查其他證據以資審認，最高法院著有判例可循（最高法院三十年上字第八一六號
    、五十二年台上字第一三００號判例參照）。
三、公訴人認被告乙○○涉有傷害及恐嚇犯行，無非以右揭事實業據告訴人甲○指述
    歷歷，復有請款單、施工圖、支票及退票理由單、天主教耕莘醫院永和醫院診斷
    證明書各乙份在卷可憑為其主要論據。訊據被告乙○○堅詞否認有何傷害及恐嚇
    犯行，辯稱：伊沒有毆打及恐嚇他（指告訴人甲○）等語。經查：
    （一）天主教耕莘醫院永和醫院九十年四月二十日、二十四日診斷證明書上固均
    記載「應診日期九十年四月二十日、病名胸部挫傷、左第十肋骨線狀骨折」、及
    「應診日期九十年四月二十日、病名兩側胸部挫傷、左第十肋骨線狀骨折」各等
    語，惟上開診斷證明書僅能證明告訴人甲○於九十年四月二十日、二十四日至該
    院門診治療時確受有前揭傷勢，尚不能證明告訴人甲○於本件案發時之九十年四
    月十六日亦有受傷。
    （二）告訴人於本院審理時指訴稱：當時他（指被告）說「你再來收我要你抬著
    出去」（台語），他回頭走到我後面，一拳打在我背後，之後就亂打，大約打了
    五、六拳，我那時沒有喊救命，因為那裡都是他的人，我沒有喊，我隨他打，之
    後就到國術館去看傷；惟告訴人於偵查中則指稱：我是先到大廳，發生爭執後，
    周（指被告）再帶我至房間，因我是去收錢；當天我單獨和他（指被告）在房間
    裡，工人都在外面，沒有看到；因他們（指證人吳賜明、黃士恭、陶龍發）不是
    在現場，我是在房間被打，周（指被告）帶我至房間，打完我之後才到大廳，我
    沒有說什麼就離開；我是跟周（指被告）一起進去的，必經過大廳，進房間後沒
    說什麼就打我，出來大廳才大小聲，爭執沒有幾分鐘我就走了云云。綜觀告訴人
    甲○之前開指述內容，前後不一，尚非無瑕，難以遽信。
    （三）至請款單、施工圖、支票及退票理由單等文件亦僅能證明告訴人與被告間
    確有工程款之糾紛，究難資為被告不利之證明。是被告所辯，應認可採，此外本
    院復查無其他積極證據足認被告涉有公訴人所指之犯行，不能證明被告犯罪，自
    應為被告無罪之諭知。
據上論斷，應依刑事訴訟法第三百零一條第一項，判決如主文。
本案經檢察官余若凡到庭執行職務
中      華      民      國      九十一      年      三    月    十八    日
                                  臺灣板橋地方法院刑事第四庭
                                          法  官  李  崇  豪
右正本證明與原本無異。
如不服本判決，應於判決送達後十日內，向本院提出上訴狀。
                                          書記官  金  和  國
中      華      民      國      九十一      年      三    月    十八    日
